【裁判字號】    99,交訴,282
【裁判日期】    991015
【裁判案由】    肇事逃逸罪等
【裁判全文】
臺灣臺中地方法院刑事判決             99年度交訴字第282號
公  訴  人  臺灣臺中地方法院檢察署檢察官
被      告  寅○○
上列被告因肇事逃逸罪等案件，經檢察官提起公訴（99年度偵字
第9370號），被告在本院準備程序進行中就被訴事實為有罪之陳
述，受命法官於告知簡式審判程序之旨，並聽取當事人之意見後
，本院合議庭裁定由受命法官獨任依簡式審判程序，判決如下：
    主  文
寅○○犯不能安全駕駛動力交通工具罪，處有期徒刑貳月，如易
科罰金，以新臺幣壹仟元折算壹日；又犯肇事致人傷害逃逸罪，
處有期徒刑陸月，如易科罰金，以新臺幣壹仟元折算壹日；又犯
妨害公務執行罪，處有期徒刑貳月，如易科罰金，以新臺幣壹仟
元折算壹日；又犯過失傷害罪，處有期徒刑月，如易科罰金，
以新臺幣壹仟元折算壹日。應執行有期徒刑壹年，如易科罰金，
以新臺幣壹仟元折算壹日。
    事  實
一、寅○○於民國99年4月9日23時許，先在臺中市○○路朋友家
    中飲用威士忌酒，喝至翌日凌晨1、2點，又至臺中市○○路
    附近飲酒類至凌晨5時許，已達不能安全駕駛動力交通工具
    之程度後，仍駕駛車牌號碼2223-UL號自小客車沿臺中市○
    ○路行駛，於同日5時20分許，途經天津路3段104號前時，
    理應注意車輛行駛時之車前狀況，並隨時採取必要之安全措
    施。而依當時情形，又無不能注意之情事，竟疏於注意及此
    ，而撞上當時正在牽機車（車牌號碼797-BQF號）之子○○
    及其他停放在路旁辛○○所有車牌號碼YBN-890號重機車、
    江金佑所有由丁○○所使用車牌號碼DTW-075號輕機車、己
    ○○所有車牌號碼ROM-513號輕機車、癸○所有車牌號碼797
    -BQF號重機車，致子○○人車倒地，因而受有右側骨盆骨折
    、右側遠端橈骨骨折合併腕關節脫位等傷害，寅○○竟未下
    車施救或尋求其他救護，而另行起意駕車逃逸，復於同日上
    午5時21分許，駕駛至臺中市○○區○○路2段4巷12號前，
    又撞上庚○○所有位於昌平路2段4巷11號騎樓遮雨棚、甲○
    ○所有車牌號碼為PI-6377號自小客車、乙○○所有車牌號
    碼為BJC-856重機車後撞樹停在路旁。嗣臺中市警察局第五
    分局松安派出所據報後由員警壬○○、丑○○、戊○○等到
    場依法執行勤務工作，寅○○見狀因不服員警，竟基於妨害
    公務之犯意，對於上開依法執行職務之員警揮拳毆打並用腳
    踢員警，對上開員警施以強暴，造成壬○○受有右腳挫傷等
    傷害（傷害部分未據告訴）。嗣經警於同日清晨6時1分測試
    其酒後吐氣所含之酒精成分，每公升達1.60毫克，始知上情
    。
二、案經子○○訴由臺中市警察局第五分局報告臺灣臺中地方法
    院檢察署檢察官偵查起訴。
    理  由
壹、程序方面：
一、按除被告所犯為死刑、無期徒刑、最輕本刑為3年以上有期
    徒刑之罪或高等法院管轄第一審案件者外，於法院行準備程
    序進行中，被告先就被訴事實為有罪之陳述時，審判長得告
    知被告簡式審判程序之旨，並聽取當事人、代理人、辯護人
    及輔佐人之意見後，裁定進行簡式審判程序；且受命法官行
    準備程序，與法院或審判長有同一之權限；又簡式審判程序
    之證據調查，不受刑事訴訟法第159條第1項、第161條之2、
    第161條之3、第163條之1及第164條至第170條規定之限制，
    刑事訴訟法第273條之1第1項、第279條第2項前段、第273條
    之2分別定有明文。
二、查本件被告寅○○所犯為死刑、無期徒刑、最輕本刑為3年
    以上有期徒刑以外之罪，且非高等法院管轄第一審之案件，
    經本院合議庭裁定由受命法官行準備程序時，被告就被訴事
    實為有罪之陳述後，復經本院合議庭裁定由受命法官獨任行
    簡式審判程序，是其證據之調查，自不受刑事訴訟法第159
    條第1項、第161條之2、第161條之3、第163條之1及第164條
    至第170條規定之限制，合先敘明。
貳、實體方面：
一、證據能力部分：
  (一)按被告以外之人於審判外之言詞或書面陳述，除法律有規定
    者外，不得作為證據；被告以外之人於審判中有下列情形之
    一，其於檢察事務官、司法警察官或司法警察調查中所為之
    陳述，經證明具有可信之特別情況，且為證明犯罪事實之存
    否所必要者，得為證據：一、死亡者。二、身心障礙致記憶
    喪失或無法陳述者。三、滯留國外或所在不明而無法傳喚或
    傳喚不到者。四、到庭後無正當理由拒絕陳述者；該言詞或
    書面陳述，雖不符刑事訴訟法第159條之1至第159條之4之規
    定，而經當事人於審判程序同意作為證據，法院審酌該言詞
    陳述或書面陳述作成時之情況，認為適當者，亦得為證據；
    當事人、代理人或辯護人於法院調查證據時，知有第159條
    第1項不得為證據之情形，而未於言詞辯論終結前聲明異議
    者，視為有前項之同意，刑事訴訟法第159條第1項、第159
    條之3、第159條之5分別定有明文。核其立法理由在於傳聞
    證據未經當事人之反對詰問予以核實，乃排斥其證據能力。
    惟當事人如放棄對原供述人之反對詰問權，於審判程序表示
    同意該等傳聞證據可作為證據，此時，法院除認該傳聞證據
    欠缺適當性外，自可承認其證據能力。又當事人、代理人或
    辯護人於調查證據時，知有刑事訴訟法第159條第1項不得為
    證據之情形，卻表示「對於證據調查無異議」、「沒有意見
    」等意思，而未於言詞辯論終結前聲明異議者，應視為已有
    將該等傳聞證據採為證據之同意（參見最高法院94年度臺上
    字第2976號判決意旨）。
  (二)本件檢察官、被告於審判期日，對本案之全部證據之證據能
    力均不爭執，復於審判期日就本院提示之證據於言詞辯論終
    結前，均未就所調查之證據主張有刑事訴訟法第159條不得
    為證據之情形，且均表示無意見，本院審酌該等證據作成時
    ，亦無不適當之處，是參考上開最高法院判決要旨，應視為
    已有將該等傳聞之證據採為證據之同意，本案經調查之證據
    均有證據能力。
二、認定犯罪事實所根據的證據及理由：
  (一)被告寅○○於偵查及本院審理中均坦白承認確有酒醉駕車肇
    事，致被害人子○○受傷後逃逸及妨害員到場員警執行職務
    之事實，核與告訴人子○○之指述、證人辛○○、丁○○、
    甲○○、乙○○、庚○○、壬○○、丑○○、戊○○等證述
    之情節相符，被告上開自白應與事實相符，足堪採信。
  (二)復有臺中市○○○道路交通事故初步分析研判表、道路交通
    事故現場圖、道路交通事故調查報告表（一）（二）、中山
    醫藥大學附設醫院診斷證明書、呼氣酒精濃度測定表、臺中
    市警察局舉發違反道路交通管理事件通知單各1份、車籍查
    詢-基本資料詳細畫面8紙、天津路現場之照片30張、臺中市
    ○○路現場照片23張、員警壬○○受傷照片3張附卷可稽。
  (三)本件事證明確，被告犯行洵堪認定。
三、論罪科刑的理由：
  (一)核被告所為，分別係犯刑法第185條之3公共危險、第185條
    之4肇事逃逸、第284條第1項前段之過失傷害及第135條第1
    項之妨害公務罪。
  (二)被告酒醉駕車因而致告訴人子○○受有前揭傷害，依法應負
    刑事責任，依道路交通管理處罰條例第86條第1項之規定，
    應就過失傷害之犯行加重其刑。
  (三)被告所犯上開數罪，犯意各別，行為互殊，應分論併罰之。
  (四)爰審酌被告明知自己飲酒後，精神狀態已受相當影響，竟無
    視於其他用路人可能遭受之生命、身體威脅，僅圖一己往來
    交通之便，率爾駕車外出，對於其他道路使用者而言已生顯
    著之危險；惟被告已與大多數之被害人達成民事和解，並參
    以被告犯罪手段、酒醉程度、交通過失情節輕重、告訴人子
    ○○受傷情形、被告於警詢及偵審中坦承犯行、智識程度等
    一切情狀，分別量處如主文所示之刑，併諭知易科罰金之折
    算標準，復定其應執行之刑及諭知易科罰金之折算標準，以
    啟自新。
四、適用法律依據：
  (一)刑事訴訟法第273條之1第1項、第299條第1項前段。
  (二)刑法第185條之3、第185條之4、第135條第1項、第284條第1
    項前段、第41條第1項前段、第51條第5款。
  (三)道路交通管理處罰條例第86條第1項。
  (四)刑法施行法第1條之1。
本案經檢察官丙○○到庭執行職務。
中    華    民    國    99    年    10    月    15    日
                      交通法庭  法  官  洪挺梧
以上正本證明與原本無異。
如不服本判決應於收受送達後10日內向本院提出上訴書狀，並應
敘述具體理由；其未敘述上訴理由者，應於上訴期間屆滿後20日
內向本院補提理由書（均須按他造當事人之人數附繕本）「切勿
逕送上級法院」。
                                書記官  劉雅玲
中    華    民    國    99    年    10    月    15    日

附錄本判決論罪科刑法條：
中華民國刑法第135條
（妨害公務執行及職務強制罪）
對於公務員依法執行職務時，施強暴脅迫者，處3年以下有期徒
刑、拘役或3百元以下罰金。
意圖使公務員執行一定之職務或妨害其依法執行一定之職務或使
公務員辭職，而施強暴脅迫者，亦同。
犯前二項之罪，因而致公務員於死者，處無期徒刑或7年以上有
期徒刑；致重傷者，處3年以上、10年以下有期徒刑。
中華民國刑法第185條之3
服用毒品、麻醉藥品、酒類或其他相類之物，不能安全駕駛動力
交通工具而駕駛者，處1年以下有期徒刑、拘役或科或併科15 萬
元以下罰金。
中華民國刑法第185條之4
（肇事遺棄罪）
駕駛動力交通工具肇事，致人死傷而逃逸者，處6月以上5年以下
有期徒刑。
中華民國刑法第284條
（過失傷害罪）
因過失傷害人者，處6月以下有期徒刑、拘役或5百元以下罰金，
致重傷者，處1年以下有期徒刑、拘役或5百元以下罰金。
從事業務之人，因業務上之過失傷害人者，處1年以下有期徒刑
、拘役或1千元以下罰金，致重傷者，處3年以下有期徒刑、拘役
或2千元以下罰金。

司法院資訊處製作；財團法人民間司法改革基金會備份。
